# 企业分立的问题

提问人：azhi 时间：2011-02-27 20:32:30
A企业股东拟将A企业进行派生分立，新成立B企业承接分立出来的资产，但分立过程中，A企业股东拟将A企业全资子公司C的部分资产也分立到B企业中，请问： 1 、对C企业中部分资产的分立程序上是否可行？在企业股东会决议批准的分立方案的基础上，应注意补充些什么程序和注意些什么问题？ 2 、A企业对子公司部分资产分立出去，长期股权投资是否要相应进行会计处理？如何处理？是直接以分立资产净值冲减长投吗？成本法核算下的长投成本可能很小，冲减后会出现零值或负数的情况，是否合理？是否是冲至 0 为限？

回答人：chenyiwei
个人理解：“分立”是指一个公司法人分为两个或多个公司法人。因此，本案例中分立的是A公司，C的部分资产投入B不是分立，而实质上是C先把这些资产分配给其股东A，A再转分配给其股东，最后A公司的股东以这些资产投入到B公司作为资本投入。由于C的净资产减少，削弱了对其债权人的保障基础，因此必要时B应当办理减资。 另外一种方法是先由A分立出B，B成立后向C购买这部分资产。 如果采用前一种方法，即C先把这部分资产分配给A，A再分配给其股东，股东再投入B，则应按这些步骤，所有涉及的公司均按要求准备所需的决议。A应按照分立到B中的净资产资产的账面价值冲减“长期股权投资——C”，如果原先对C的投资成本很小，不足冲减的，则可以以冲减至零为限。

回答人：chenyiwei
回复 藤椅 azhi 的帖子基本上可以这样理解。这本质上也是企业对股东的一项分配，只是，没有采取股利分配的法律形式。如果C企业未分配利润为负数，则可能有必要同时对其进行减资。